【裁判字號】    98,審抗,123
【裁判日期】    980608
【裁判案由】    本票裁定
【裁判全文】
臺灣高雄地方法院民事裁定             98年度審抗字第123號
抗  告  人  美商花旗銀行股份有限公司
法定代理人  乙○○
相  對  人  甲○○
            丙○○
抗告人因與相對人間等本票裁定事件，對於中華民國98年4 月1
日本院鳳山簡易庭98年度司票字第2557號裁定提起抗告，本院裁
定如下：
    主  文
原裁定關於駁回抗告人後開第二項聲請部分廢棄。
原裁定主文所示本票，其中新台幣壹拾壹萬參仟參佰柒拾壹元，
及自民國九十八年一月十六日起至清償日止，按年息百分之六點
九五計算之利息，得為強制執行。
其餘抗告駁回。
抗告程序費用新台幣壹仟元由相對人負擔二分之一，餘由抗告人
負擔。
    理  由
一、抗告意旨略以：伊於原審對相對人債權前案執行（台灣台南
    地方法院97年執字第64262 號）之不足額新台幣（下同）30
    8,121 元及自98年1 月16日起按年息6.95% 計算之利息，聲
    請准就系爭本票（如原裁定所示）強制執行。而伊於前案共
    受償1,720,000 元，按次序抵充執行費用、利息、違約金、
    本金後，尚欠前揭本金及自98年1 月16日起算之利息未獲償
    ，惟原裁定誤認伊將利息部分再計利息，而僅准就本金194,
    750 元暨利息部分予以強制執行，爰提起抗告，求為廢棄原
    裁定等語。
二、清償人所提出之給付，應先抵充費用，次充利息，次充原本
    ，民法第323 條前段定有明文。經查，本件抗告人主張伊執
    有相對人為發票人，如原裁定所示之本票1 紙，並免除作成
    拒絕證書，而該項債權經前案執行後部分受償，尚餘前揭本
    金及利息未獲償，依票據法第123 條聲請裁定許可就前述不
    足額強制執行等情，業據提出本票1 紙、前案強制執行金額
    計算書分配表為證。而核閱該強制執行金額計算書分配表，
    抗告人之債權原本餘額為1,878,233 元，計至98年1 月15日
    之違約金、利息分別為113,371 元、13,876元，以上共計為
    2,005,480 元，分配金額則為1,697,359 元，申言之，其受
    償金額並不足清償全數之債權原本、違約金及利息，揆諸首
    揭規定，自應先抵充利息再充原本（執行費已優先全額受償
    ），而上開分配金額1,697,359 元顯足抵充計至98年1 月15
    日之全部利息113,371 元或違約金13,876元，足見抗告人經
    此抵充結果，不足受償之308,121 元全屬債權原本，而無利
    息在內，則抗告人聲請就此不足之債權原本及前案尚未計入
    、自98年1 月16日起算之利息予以強制執行，核無不合，自
    應准許。原裁定認308,121 元中包含利息，而重複扣除前述
    分配表內所載利息金額113,371 元，僅准就債權原本194,75
    0 元及利息強制執行，係有違誤，抗告人就此部分指摘原裁
    定不當，洵屬有理由，爰由本院將原裁定此部分廢棄，並改
    為諭知如主文第2 項所示。
三、至原裁定准予強制執行部分對抗告人並無不利，抗告人不得
    抗告，其誤為抗告係屬不合法，應予駁回。
四、結論，本件抗告為一部不合法，一部有理由，依非訟事件法
    第46條、第21條第2 項、第24條第1 項，民事訴訟法第492
    條、第495 條之1 第1 項、第442 條第1 項、第444 條、第
    79 條 ，裁定如主文。
中    華    民    國    98    年    6     月    8     日
                  民事第二庭  審判長法  官  林紀元
                                    法  官  蘇姿月
                                    法  官  甯  馨
以上正本係照原本作成。
本裁定不得再抗告。
中    華    民    國    98    年    6     月    8     日
                                    書記官  蔡靜雯


司法院資訊處製作；財團法人民間司法改革基金會備份。
